【裁判字號】    99,消債更,153
【裁判日期】    990722
【裁判案由】    更生事件
【裁判全文】
臺灣板橋地方法院民事裁定           99年度消債更字第153號
聲  請  人  甲○○
上列當事人因消費者債務清理事件聲請更生，本院裁定如下：
    主  文
聲請人甲○○自中華民國99年7月22日16時起開始更生程序。
命司法事務官進行本件更生程序。
    理  由
一、按債務人不能清償債務或有不能清償之虞者，得依本條例所
    定更生或清算程序，清理其債務；法院開始更生或清算程序
    之裁定，應載明其年、月、日、時，並即時發生效力；法院
    裁定開始更生或清算程序後，得命司法事務官進行更生或清
    算程序，消費者債務清理條例第3 條、第83條第1 項、第16
    條第1 項前段分別定有明文。
二、本件聲請意旨略以：聲請人目前資產總價值為新臺幣（下同
    ）1,905,000元，債務總金額為7,355,195元（包括無擔保債
    務1,632,195元、有擔保債務5,723,000 元，見本院卷第9至
    11頁聲請人之債權人清冊），於民國98年9月間以書面向最
    大債權銀行即合作金庫商業銀行提出協商，其以180期、利
    率0 ％、每期還款金額9,267元作為清償方案，雖聲請人現
    任職於利達纖維有限公司，每月平均薪資為18,695元，另有
    租金收入11,000元，加計租金收入後，聲請人平均月收入為
    29,6 95元；惟聲請人須扶養2名幼子及負擔房屋貸款，是以
    前揭平均月收入扣除撫養費、日常生活費、房貸等費用，僅
    剩餘7,728元，已不足支付每月9,267之協商金額。故聲請人
    確有不能清償或不能清償之虞，嗣合作金庫商業銀行於99年
    4月13日以無法負擔任何還款條件為由，核發前置協商不成
    立通知書，而其既經協商不成立，且無擔保或無優先權之債
    務總額未逾1,200萬元，復未經法院裁定開始清算程序或宣
    告破產，依法自得聲請更生程序，爰請裁定開始更生程序等
    語。
三、查聲請人之主張，業據其提出98年度各類所得扣繳暨免扣繳
    憑單、前置協商不成立通知書（見本院卷第12頁）、財團法
    人金融聯合徵信中心債權人清冊、臺北縣政府稅捐稽徵處96
    年度綜合所得稅各類所得資料清單、臺北縣政府稅捐稽徵處
    97年度綜合所得稅各類所得資料清單、全國財產稅總歸戶財
    產查詢清單、戶籍謄本、聲請人之薪資袋、夫蕭錦聰財政部
    臺灣省北區國稅局97年度綜合所得稅各類所得資料清單、夫
    蕭錦聰財政部臺灣省北區國稅局98年度綜合所得稅各類所得
    資料清單、財政部臺灣省北區國稅財產歸屬資料清單、夫蕭
    錦聰勞工保險被保險人投保資料表、夫蕭錦聰99年薪資表、
    土地建築改良物信託契約書、建物登記謄本、土地登記謄本
    、合作金庫商業銀行房屋擔保借款繳息清單、合作金庫銀行
    綜合存款存摺、郵政簡易人壽保險保險單足參，堪認聲請人
    有前置協商不成立之事實。復依聲請人陳稱其任職於利達纖
    維有限公司，每月平均薪資為18,695元（見本院卷第40頁）
    ，另有租金收入11,000元，加計租金收入後，聲請人平均月
    收入為29,695元，有99年7月2日陳報狀附卷可稽；而聲請人
    之支出，見卷第8頁，其房貸10000元（配偶分攤三分之一）
    、聲請人生活費（依內政部所公布之每人每月最低生活費用
    9829元）及未成年子女2名撫養費、教育費約6000元（配偶
    平均分攤），收入扣除支出後僅餘數千元，堪認有不能清償
    債務之情事。本件又查無聲請人有消費者債務清理條例第6
    條第3項、第8條或第46條各款所定駁回更生聲請之事由存在
    ，則聲請人聲請更生，應屬有據，爰依首開條文規定，命司
    法事務官進行本件更生程序，裁定如主文。
中    華    民    國    99    年    7     月    22    日
              民事第三庭    法      官  陳映如
上為正本係照原本作成
本件不得抗告
本裁定已於99年7月22日下午4時時公告。
中    華    民    國    99    年    7     月    22    日
                            書  記  官  李錦輝

司法院資訊處製作；財團法人民間司法改革基金會備份。
